# 购买子公司少数股权利润表列报

提问人：ranzhiyong 时间：2014-09-21 13:27:00
我公司有一个原控制70%的子公司， 9 月份又购买了剩余30%的少数股权。假设该子公司1-9月份实现 9000 万元净利润，全年实现12000 万元净利润。针对这一权益性交易，个人理解合并资产负债表中年末的少数股东权益应该为 0 ，年末合并利润表中是否还分开列报归属于母公司股东的净利润和少数股东损益吗？如果分开列报，那与资产负债表关系如何理解？

回答人：chenyiwei
合并利润表中，该子公司 1 ～ 9 月的净利润中仍有 30 ％应分配给少数股东损益。这部分少数股东损益导致 9 月 30 日（收购少数股权交易日）的少数股东权益增加，相应地合并报表层面按权益性交易原则调整资本公积的金额会受到影响（减少）。